---
title: "Управление данными (статистическое программирование)"
author: "Jane Namiot"
date: "2025"
output: html_document
---

```{r setup, include=FALSE}
knitr::opts_chunk$set(echo = TRUE)
library (tidyverse)
library (readxl)
```

Задание: Согласно спецификации собрать датасет с анамнезом субъектов ADMH на основе ADSL и домена MH. Обратите внимание на содержимое переменной MHTERM, не во всех строках оно несет наполнение, что с этим нужно сделать? 
Спецификация содержит столбец Core со статусом переменной, наличие значений в Req-переменных критически важно для оценки. 
Приложите ссылку на свой гитхаб, в котором будет сохранена вся файловая структура архива; в папке ADaM-like должен находиться сделанный ADMH. Не забудьте приложить скрипт - он поможет разобраться в причинах ошибок (если они случатся) и дать вам рекомендации. 


Загрузка
```{r}
MH <- read_excel("C:/Users/enami/OneDrive/Рабочий стол/Управление данными/SDTM/MH_MEDICALHISTORY.xlsx")
ADSL <- read_excel("C:/Users/enami/OneDrive/Рабочий стол/Управление данными/ADam-like/ADSL.xlsx")

```
Спецификация
```{r}


ADSL_MH <- ADSL %>% select (-STUDYID) %>%
  left_join(MH, by = c("SUBJID" = "SUBJID"))


ADS_MH_selected <- ADSL_MH %>% select(STUDYID, USUBJID, TRTP, TRTPN, SUBJID, MHSEQ, MHCAT, MHDECOD, MHBODSYS, MHSTDTC, MHENDTC, MHENRTPT, MHTERM, MHENRTPT)

MH_moderate <- ADS_MH_selected %>%
  mutate(
    ASTDT = case_when(
      str_detect(MHSTDTC, "^\\d{4}-\\d{2}$") ~ paste0(MHSTDTC, "-01"),
      str_detect(MHSTDTC, "^\\d{4}$") ~ paste0(MHSTDTC, "-01-01"),
      TRUE ~ MHSTDTC
    ),
    ASTDTF = case_when(
      is.na(MHSTDTC) | str_detect(MHSTDTC, "^[^\\d]") ~ "Y",
      str_detect(MHSTDTC, "^\\d{4}$") ~ "M",
      str_detect(MHSTDTC, "^\\d{4}-\\d{2}$") ~ "D",
      TRUE ~ NA_character_
    ),
    AENDT = case_when(
      MHENRTPT == "ONGOING" ~ "",
      str_detect(MHENDTC, "^\\d{4}-\\d{2}$") ~ paste0(MHENDTC, "-01"),
      str_detect(MHENDTC, "^\\d{4}$") ~ paste0(MHENDTC, "-01-01"),
      TRUE ~ MHENDTC
    ),
    AENDTF = case_when(
      is.na(MHENDTC) | str_detect(MHENDTC, "^[^\\d]") ~ "Y",
      str_detect(MHENDTC, "^\\d{4}$") ~ "M",
      str_detect(MHENDTC, "^\\d{4}-\\d{2}$") ~ "D",
      TRUE ~ NA_character_
    ),
    MHENRF = if_else(MHENRTPT == "ONGOING", "ONGOING", "")
  )
```

Фильтрация и форматирование ADMH

```{r}

ADMH <- MH_moderate %>%
  dplyr::select(
    STUDYID,
    USUBJID,
    TRTP,
    TRTPN,
    MHSEQ,
    MHCAT,
    MHTERM,
    MHDECOD,
    MHBODSYS,
    MHSTDTC,
    ASTDT,
    ASTDTF,
    MHENDTC,
    AENDT,
    AENDTF,
    MHENRTPT,
    MHENRF
  ) %>%
  dplyr::mutate(
    MHSEQ = as.numeric(MHSEQ),
    MHENDTC = as.character(MHENDTC)
  ) %>%
  dplyr::filter(!is.na(MHTERM) & MHCAT == "Medical History") %>%
  dplyr::arrange(STUDYID, USUBJID) %>% 
  tibble::as_tibble() 

print(ADMH) 

```
Сохранение

```{r}
openxlsx::write.xlsx(ADMH, "C:/Users/enami/OneDrive/Рабочий стол/Управление данными/ADam-like/ADMH.xlsx")
```

